臺灣桃園地方法院刑事判決　　　　　 100年度審訴字第2245號
公　訴　人　臺灣桃園地方法院檢察署檢察官
被　　　告　黃春暉原名黃宗傑.
上列被告因違反毒品危害防制條例案件，經檢察官提起公訴（10
0 年度毒偵字第3320號），被告於本院準備程序進行中，就被訴
事實為有罪之陳述，經本院告知簡式審判程序意旨，並聽取公訴
人及被告之意見後，合議庭裁定改依簡式審判程序審理，茲判決
如下：
    主      文
黃春暉施用第一級毒品，累犯，處有期徒刑柒月，扣案之第一級
毒品海洛因壹包含袋（驗餘淨重零點壹陸公克）沒收銷燬之；
又施用第二級毒品，累犯，處有期徒刑伍月，扣案之第二級毒品
甲基安非他命壹包含袋（驗餘淨重零點肆捌公克）沒收銷燬之
，玻璃球吸食器壹組沒收；應執行有期徒刑拾月，扣案之第一級
毒品海洛因壹包含袋（驗餘淨重零點壹陸公克）、第二級毒品
甲基安非他命壹包含袋（驗餘淨重零點肆捌公克）均沒收銷燬
之，玻璃球吸食器壹組沒收。
    事實及理由
一、犯罪事實：
    黃春暉（黃宗傑）前於民國89年間因施用毒品案件，經本院
    以89年度毒聲字第6050號裁定送觀察、勒戒後，因認無繼續
    施用毒品之傾向，於89年10月7 日執行完畢釋放出所，並經
    臺灣桃園地方法院檢察署檢察官以89年度毒偵字第5123號為
    不起訴處分確定；復於前開觀察、勒戒執行完畢後5 年內之
    93年間因施用毒品案件，經本院以93年度壢簡字第977 號
    判決判處有期徒刑3 月確定。另於90年間因肇事逃逸、
    過失傷害案件，分別經本院以93年度交簡字第53號判決判處
    有期徒刑6 月、3 月，應執行有期徒刑8 月確定；復於92至
    93年間因連續施用毒品案件，經本院以93年度訴字第272
    號判決判處有期徒刑8 月確定；又於93年間因連續竊盜案
    件經本院以93年度壢簡字第147 號判決判處有期徒刑6 月確
    定；上開編號至罪刑，嗣經本院以94年度聲字第2079號
    裁定合併定其應執行有期徒刑2 年確定；再於93年間因連
    續加重竊盜案件，經本院以93年度易字第1316號判決判處有
    期徒刑2 年6 月確定，並與前揭應執行有期徒刑2 年入監接
    續執行，於97年10月12日縮刑期滿執行完畢（於本案構成累
    犯）。詎其仍不知悔改並戒除毒癮，復基於施用第一、二級
    毒品之犯意，於100 年7 月1 日18時許，在其位於桃園縣中
    壢市○○路315 號之住處內，分別以針筒注射之方式施用第
    一級毒品海洛因及以玻璃球燒烤之方式施用第二級毒品甲基
    安非他命各1 次。嗣於100 年7 月1 日21時30分許，為警在
    桃園縣大溪鎮○○路○ 段285 號前查獲，並扣得其所有而供
    己施用之第一級毒品海洛因1 包（驗前淨重0.173 公克，因
    鑑驗使用費失0.01公克，驗餘淨重0.163 公克，含與毒品無
    法析離之包裝袋1 個）、第二級毒品甲基安非他命1 包（驗
    前淨重0. 358公克，因鑑驗使用費失0.01公克，驗餘淨重0.
    348 公克，含與毒品無法析離之包裝袋1 個）及其所有而供
    施用第二級毒品犯行所用之玻璃球吸食器1 組，經採集其尿
    液送驗，而悉上情。案經桃園縣政府警察局移請臺灣桃園地
    方法院檢察署檢察官偵查起訴。
二、證據名稱：
  (一)被告黃春暉於檢察官偵訊、本院準備程序之自白。
  (二)桃園縣政府警察局保安警察大隊搜索扣押筆錄暨扣押物品目
    錄表、桃園縣政府警察局被採尿人尿液暨毒品真實姓名與編
    號對照表、正修科技大學超微量研究科技中心尿液檢驗報告
    、現場暨扣案物照片各1 份及正修科技大學超微量研究科技
    中心檢驗報告2 紙，扣案之第一級毒品海洛因1 包（驗前淨
    重0.173 公克，因鑑驗使用費失0.01公克，驗餘淨重0.163
    公克，含與毒品無法析離之包裝袋1 個）、第二級毒品甲基
    安非他命1 包（驗前淨重0.358 公克，因鑑驗使用費失0.01
    公克，驗餘淨重0.34 8公克，含與毒品無法析離之包裝袋1
    個）及玻璃球吸食器1 組。
三、核被告所為，分別係犯毒品危害防制條例第10條第1 項之施
    用第一級毒品罪及同條例第10條第2 項之施用第二級毒品罪
    。被告施用第一、二級毒品前、後非法持有第一、二級毒品
    之低度行為，皆為施用之高度行為所吸收，均不另論罪。被
    告所犯上開2 罪間，犯意各別，行為互殊，應予分論併罰。
    又查被告有犯罪事實欄所示犯罪科刑紀錄，有臺灣高等法院
    被告前案紀錄表1 份在卷可考，其受有期徒刑執行完畢後，
    5 年以內故意再犯本件有期徒刑以上之2 罪，皆為累犯，均
    應依刑法第47條第1 項規定加重其刑。爰審酌被告前已因施
    用毒品案件經觀察、勒戒及刑之執行完畢，本應徹底戒除毒
    癮，詎其仍未能戒斷毒癮，復施用足以導致人體機能發生依
    賴性、成癮性及抗藥性等不良後果之第一、二級毒品，戕害
    自身健康，漠視法令禁制，實不宜寬縱，惟兼衡其智識程度
    、犯罪之動機、目的、手段及其犯罪後坦承犯行，態度尚佳
    等一切情狀，分別量處如主文所示之刑，並定其應執行之刑
    ，以示懲儆。末查，扣案之白色粉末1 包，經檢驗結果確含
    有第一級毒品海洛因成分（驗前淨重0.173 公克，因鑑驗使
    用費失0.01公克，驗餘淨重0.163 公克，含與毒品無法析離
    之包裝袋1 個）；白色結晶1 包，經檢驗結果確含有第二級
    毒品甲基安非他命成分（驗前淨重0.358 公克，因鑑驗使用
    費失0.01公克，驗餘淨重0.348 公克，含與毒品無法析離之
    包裝袋1 個），有前開正修科技大學超微量研究科技中心檢
    驗報告2 紙在卷可佐，係屬毒品危害防制條例第2 條第2 項
    第1 款、第2 款所管制之第一、二級毒品，不論屬於犯人與
    否，均應依毒品危害防制條例第18條第1 項前段規定宣告沒
    收銷燬之；另其包裝袋部分，依現行檢驗方式乃以刮除方式
    為之，包裝袋上仍會摻殘若干毒品無法分離，自應一體視為
    毒品部分，不論屬於犯人與否，應依前述規定併宣告沒收銷
    燬之；至鑑驗費失之毒品部分，既已滅失，爰不另為沒收銷
    燬之宣告。又扣案之玻璃球吸食器1 組乃被告所有而供其施
    用第二級毒品犯行所用之物，業據被告於警詢及本院審理中
    供述綦詳，爰依刑法第38條第1 項第2 款規定宣告沒收。
四、應適用之法條：刑事訴訟法第273 條之1 第1 項、第299 條
    第1 項前段、第310 條之2 、第454 條第1 項，毒品危害防
    制條例第10條第1 項、第2 項、第18條第1 項前段，刑法第
    11條、第47條第1 項、第38條第1 項第2 款、第51條第5 款
    。
五、如不服本判決，得自收受送達之翌日起10日內向本院提出上
    訴狀（應附繕本），其未敘述上訴理由者，應於上訴期間屆
    滿後20日內補提理由書狀於本院，上訴於臺灣高等法院。
本案經檢察官陳亮佑到庭執行職務。
中    華    民    國    100   年    11    月    11    日
                  刑事庭        法  官  潘怡華
以上正本證明與原本無異。
如不服本判決應於收受判決後10日內向本院提出上訴書狀，並應
敘述具體理由。其未敘述上訴理由者，應於上訴期間屆滿後20日
內向本院補提理由書( 均須按他造當事人之人數附繕本) 「切勿
逕送上級法院」。
                                書記官  戴育萍
中    華    民    國   100    年    11    月    15    日
本案論罪科刑法條：
毒品危害防制條例第10條
施用第一級毒品者，處 6 月以上 5 年以下有期徒刑。
施用第二級毒品者，處 3 年以下有期徒刑。